臺灣板橋地方法院刑事判決　　　　　　　　　　　　　九十二年度訴字第二三八號
　　公　訴　人　臺灣板橋地方法院檢察署檢察官
　　被　　　告　甲○○
　　　　　　　　丁○○
　　右　一　人
　　選任辯護人　陳建宏律師
　　被　　　告　乙○○
　　　　　　　　丙○○
　　右　一　人
　　選任辯護人　謝新平律師
右列被告因廢棄物清理法案件，經檢察官提起公訴（九十年度偵字第一四六五六號）
，本院判決如左：
    主  文
甲○○未依規定領有廢棄物、處理許可文件，從事廢棄物處理，處有期徒刑壹年貳月
，緩刑肆年。扣案之手提型無線電貳台，均沒收。
丁○○、乙○○、丙○○均無罪。
    事  實
一、甲○○於民國八十九年一月一日因受一真實姓名年籍不詳之「許澤潭」之成年男
    子所騙，誤以為座落位置於臺北縣林口鄉○○○段瑞樹坑小段一四四一號（所有
    人丙○○）及一四四一之五號（所有人國有財產管理局）二筆土地（下稱系爭土
    地），均係丙○○所有土地，進而與自稱丙○○代理人之「許澤潭」簽訂土地租
    賃契約，自八十九年一月一日起至九十一年十二月三十一日止承租系爭土地，供
    己搭建鐵皮屋倉庫使用，期間因「許澤潭」遲未能提出臺北縣政府核准之整用道
    路許可文件，甲○○承租後直至九十年九月三日起才開始在系爭土地上從事整地
    工程，並因土地填平需要，明知未依廢棄物清理法之規定，向廢棄物清除、處理
    之地方主管機關申請核發廢棄物清除、處理之許可文件，不得從事廢棄物之處理
    行為，且營建剩餘土方，若未依相關規定處理，未依法申請棄土場設置許可，即
    擅自收納、回填營建廢土，或未依規定運往指定之棄土場，而送往未經許可之違
    法棄土場者，即屬違法棄置，而屬廢棄物，仍於九十年九月三日起，在系爭土地
    上收納不特定大貨車所載運前來之營建廢土、磚塊及木材等一般事業廢棄物，並
    以每日新臺幣（下同）二千元及八千元之薪資，僱請不知上情之丁○○及乙○○
    ，由丁○○負責在離現場約一公里外之路口，以甲○○所提供之無線電聯絡現場
    及指揮大貨車進出，乙○○則負責在系爭土地現場，駕駛自己之挖土機將大貨車
    傾倒之營建廢土、磚塊、木材回填整地，甲○○即以此等違法掩埋方式而從事廢
    棄物之處理。嗣於九十年九月四日上午十時三十分許，為警當場查獲，並扣得甲○○所有之手提型無線電二台。
二、案經臺北縣政府警察局新莊分局報請臺灣板橋地方法院檢察署檢察官偵查起訴。
    理  由
甲、被告甲○○有罪部分：
一、訊據被告甲○○固供承其並未領有廢棄物清除、處理許可文件之情，惟矢口否認
    其有傾倒廢棄物之犯行，辯稱：伊沒有在系爭土地傾倒廢棄物，伊只是向許澤潭
    租土地建倉庫而整地云云，經查：
    （一）被告甲○○並未領有廢棄物情除、處理許可文件乙節，有臺北縣政府環境
          保護局九十一年九月二十三日北環四字第０九一００五八一四二號函在卷
          可稽，又本件經警查獲傾倒廢棄物之現場，嗣經本院會同被告甲○○及臺
          北縣新莊地政事務所至現場履勘測量結果，係屬臺北縣林口鄉○○○段瑞
          樹坑小段第一四四一及第一四四一之五地號土地，有本院勘驗筆錄、現場
          照片及臺北縣新莊地政事務所土地複丈成果圖在卷為證，而該二筆土地除
          第一四一一地號土地為同案被告丙○○所有外，第一四四一之五地號土地
          則屬財政部國有財產局所管理之國有土地，亦有土地登記謄本二件可參。
    （二）又被告甲○○係向自稱丙○○代理人之「許澤潭」者簽約承租系爭土地，
          以供其搭建鐵皮屋倉庫之情，固據其提出土地租賃契約書影本一件為憑，
          惟被告甲○○為供其整地之用，自九十年九月三日起即在現場傾倒廢土、
          磚塊及木材等廢棄物以回填整平之事實，則據被告甲○○於警詢中供稱：
          （警察問：該地所傾倒之廢棄物為何廢棄物？）為磚塊及一些建築廢棄物
          等語（見偵卷第四頁背面），及偵查中供承：是倒磚塊及土等語（見偵卷
          第六十二頁）不諱，並經同案被告乙○○於偵查中先後陳稱：（檢察官問
          ：只有磚塊，另有其他物？）磚塊中有一些木板... （檢察官問：卡車載
          來何物？）磚塊、及土、木材等語（見偵查卷第三十二頁、第七十二頁背
          面），同案被告丁○○於偵查中陳稱：（檢察官問：甲○○何時僱用你？
          ）昨天下午僱用伊擔任指揮車輛進入這塊地傾倒磚塊等語（見偵卷第三十
          一頁背面）屬實，復有查獲之現場照片八幀足稽佐證，是以被告甲○○有
          於系爭土地上傾倒廢土、磚塊及木材等建築廢棄物之行為甚明，自不得以
          整地之名而卸免其傾倒之責。
    （三）按廢棄物清理法所稱廢棄物，分左列二種：一、一般廢棄物：垃圾、糞尿
          、動物屍體或其他非事業機構所產生足以污染環境之固體或液體廢棄物；
          二、事業廢棄物：(一)、有害事業廢棄物：由事業機構所產生具有毒性、危
          險性，其濃度或數量足以影響人體健康或污染環境之廢棄物；(二)、一般事
          業廢棄物：由事業機構所產生有害事業廢棄物以外之廢棄物；廢棄物清理
          法第二條第一項定有明文。查系爭土地遭傾倒之物為因建築工程所產生之
          廢土、磚塊、木材等物，已如前述，按諸上開規定，核屬一般事業廢棄物
          至明。惟據內政部於八十九年五月十七日訂頒之「營建剩餘土石方處理方
          案」規定，「本方案所指營建廢棄土之種類，包括建築工程、公共工程及
          建築物拆除工程施工所產生之剩餘土石方、磚瓦、混凝土塊；惟不包括施
          工所附帶產生之金屑、玻璃碎片、塑膠類、木屑、竹片、紙屑、瀝青等廢
          棄物。至營建工程產生之剩餘土石方、磚塊、混凝土塊，可供回收處理再
          生利用者，自屬有用之土方資源。」，是以營建剩餘土石方、磚瓦仍為有
          用資源，非屬廢棄物範圍，其貯、處理應依上開處理方案之規定辦理，毋
          須依廢棄物清理法第四十一條（即九十年十月二十四日修正前之同法第二
          十條）規定申請核發許可文件，惟如明顯夾雜其他塑膠、木屑等非「營建
          剩餘土石方處理方案」所適用範圍，則屬建築廢棄物，應受廢棄物清理法
          之規範，又得回收處理再生利用之營建剩餘土石方，如未依「營建剩餘土
          石方處理方案規定」辦理而隨意棄置，致污染環境者，仍應依「廢棄物清
          理法」第二十七條第二款規定查處，亦有行政院環保署九十年十月二十二
          日環署廢棄字第六五一九０號函、九十一年六月三日環署廢棄字第０九一
          ００三四三一六號函示意旨在卷可參，是以，本件被告甲○○在系爭土地
          所傾倒之廢土、磚塊及木材縱認係屬營建廢棄物，亦因被告甲○○未依營
          建剩餘土石方處理方案之規定處理並分類，逕自全數混雜傾倒整地，已致
          污染環境，而認仍屬一般事業廢棄物範圍無疑。
    （四）又按廢棄物清理法第四十六條第一項第四款所規定之犯罪構成要件行為，
          計有「貯存」、「清除」及「處理」三者，其中所謂「貯存」，指一般廢
          棄物於清除、處理前，放置於特定地點或貯存容器、設施內之行為，「清
          除」則指一般廢棄物之收集、運輸行為，至「處理」則包含(1)中間處理：
          指一般廢棄物在最終處置前，以物理、化學、生物、熱處理、堆肥或其他
          處理方法，改變其物理、化學、生物特性或成分，達成分離、減積、去毒
          、固化或安定之行為。(2)最終處置：指將一般廢棄物以安定掩埋、衛生掩
          埋或封閉掩埋之行為。(3)再利用：一般廢棄物做為原料、材料、燃料、填
          土或其他經中央主管機關及目的事業主管機關認定之用途行為，有行政院
          環境保護署發布之「一般廢棄物貯存清除處理方法及設施標準」可資參酌
          ，是本件被告甲○○收納由大卡車載運至查獲地點傾倒之上開建築廢棄物
          後予以掩埋，用以回填整地，自屬於廢棄物清理法第四十六條第一項第四
          款規定之「處理」行為，當無疑義。本件事證明確，被告甲○○犯行，已
          堪認定，自應依法論科。
二、按廢棄物清理法，已於本件被告甲○○行為後之九十年十月二十四日修正公布施
    行，其中第四十六條第一項第四款規定「四、未依第四十一條第一項規定領有廢
    棄物清除、處理許可文件，從事廢棄物貯存、清除、處理，或未依廢棄物清除、
    處理許可文件內容貯存、清除、處理廢棄物。」，應處一年以上五年以下有期徒
    刑，得併科新臺幣三百萬元以下罰金，惟依被告甲○○行為時之廢棄物清理法（
    八十九年一月十九日修正施行）第二十二條第一項第四款之規定，「四、未依同
    法第二十條規定領有廢棄物清除、處理許可證或核備文件，從事廢棄物貯存、清
    除、處理者，處一年以上五年以下有期徒刑，得併科一百萬元以下罰金（指銀元
    ）」，新法僅將舊法「許可證或核備文件」之文字更改為「許可文件」，並將舊
    法得併科罰金以銀元為單位之部分，改以現行貨幣新臺幣為計算單位，刑度並未
    變更，是就未依規定領有廢棄物清除、處理許可文件，從事廢棄物清除、處理，
    或未依廢棄物清除、處理許可文件內容清除、處理廢棄物之行為而言，九十年十
    月二十四日修正公布施行之廢棄物清理法第四十六條第一項第四款之規定，與八
    十九年一月十九日修正施行之廢棄物清理法第二十二條第一項第四款之規定，並
    無不同，不生有利或不利被告之情形，依刑法第二條第一項前段之規定，自應適
    用裁判時之法律，即九十年十月二十四日修正公布之廢棄物清理法第四十六條第
    一項第四款之規定，另按從事廢棄物清除、處理業務者，應向直轄市、縣（市）
    主管機關或中央主管機關委託之機關申請核發公民營廢棄物清除處理機構許可文
    件後，始得受託清除、處理廢棄物業務，為九十年十月二十四日修正公布施行之
    廢棄物清理法第四十一條第一項前段所明定，是核被告甲○○未經向主管機關申
    請核發公民營廢棄物清除處理機構許可文件而從事廢棄物之處理，係犯九十年十
    月二十四日修正公布施行之廢棄物清理法第四十六條第一項第四款之罪，公訴人
    認應適用修正前之廢棄物清理法第二十二條第二項第四款之規定，尚有誤會，附
    此敘明。又本件從事廢棄物處理之行為期間，雖係自九十年九月三日至同年九月
    四日，惟觀諸廢棄物清理法第四十一條之規定，本係以經營廢棄物之處理業務為
    其要件，則其罪質本具有反覆實施同一行為之特性，故應包括於一個從事廢棄物
    處理業務行為之概念中，自應僅成立一罪，尚無刑法第五十六條連續犯規定之適
    用。爰審酌被告甲○○未思維護國人生存之共同自然環境，未領有廢棄物處理許
    可文件，從事廢棄物之處理，用以整地，足以妨害上址環境衛生、並危及生態，
    恣意妄為，應予非難，及其犯罪之動機、目的、手段、犯罪所生之危害及犯後態
    度等一切情狀，量處如主文所示之刑，以資懲儆。末查被告甲○○前均未曾受有
    期徒刑之宣告，其等因一時短於思慮，致罹刑章，經此次偵查審理暨科刑之教訓
    後，當知所警惕而信無再犯之虞，本院認前所宣告之刑以暫不執行為適當，予以
    宣告緩刑四年，以啟自新。至於扣案之手提型無線電二台，係被告甲○○所有供
    犯本罪所用之物，業據其自承在卷，爰依刑法第三十八條第一項第二款宣告沒收
    。
三、至公訴人另以：被告甲○○於八十九年一月一日以每年四十八萬元之代價，向同
    案被告丙○○承租系爭土地，明知上開土地依據山坡地保育利用條例已經臺灣省
    政府於六十九年二月六日以六九府農山字第一二０一六六號函公告為山坡地，若
    為廢棄物處理之使用，應實施水土保持之處理與維護，且需擬具水土保持計劃，
    送請主管機關核定；又明知從事廢棄物清除、處理，須向地方主管機關申請核發
    許可證後，始得為之，詎其仍未擬具水土保持計劃，即於訂約後陸續將因建築、
    裝潢施工而產生之磚塊、木板、鋼筋、塑膠袋等一般事業廢棄物堆置、回填至上
    開土地內，嗣於九十年九月四日上午十時三十分許為警當場查獲，因認被告甲○○此部分亦涉有修正前廢棄物清理法第二十二條第二項第四款之罪嫌云云。按犯
    罪事實應依證據認定之，無證據不得認定犯罪事實；不能證明被告犯罪者，應諭
    知無罪之判決；刑事訴訟法第一百五十四條第二項、第三百零一條第一項分別定
    有明文。訊據被告甲○○堅決否認有自八十九年一月一日起在系爭土地傾倒廢棄
    物之犯行，辯稱：伊係自九十年九月三日起在系爭土地整地，現場的廢棄物是本
    來就有了等語。經查：（一）被告甲○○係自九十年九月三日起，收納不特定大
    貨車所載運前來之廢土、磚塊及木材等建築廢棄物，並以每日新臺幣二千元及八
    千元之薪資，僱請不知上情之同案被告丁○○及乙○○分別在現場指揮大貨車進
    出及駕駛挖土機將大貨車傾倒之廢土、磚塊、木材回填整地等情，已如前述，並
    據同案被告乙○○、丁○○於偵審中自白無訛，且依證人即查獲之臺北縣政府警
    察局新莊分局警員鄭浚育於本院審理時到庭證稱：當天伊巡邏到該處，發現該處
    有廢棄物傾倒情形，而且都是新的痕跡，被告在鐵皮屋內，有承認有倒廢棄物，
    伊沒有親眼看到被告在倒廢棄物，被告沒有承認現場廢棄物全部都是他們倒的，
    本來就有廢棄物在那邊，被告有承認倒，但沒有說倒的範圍等語，並觀諸偵卷所
    附查獲當日拍攝之現場照片，現場所堆置之廢土、木板、塑膠袋、鋼筋等物大多
    為褪色及沾染塵土之陳舊廢棄物，明顯已經堆置曝曬該地許久時日，核與證人鄭
    浚育前所證稱本來就有廢棄物在那邊之情相符，自難遽為認定在查獲現場所堆置
    之全部廢土、木板、塑膠袋、鋼筋等廢棄物，均為被告甲○○自承租系爭土地時
    即八十九年一月一日起所陸續傾倒。此外，復查無其他積極證據足資證明被告甲○○有公訴人所指之此部分違反廢棄物清理法犯行，就此部分本應為被告甲○○
    無罪之諭知，因公訴人認此部分與前揭論罪部分，係實質上一罪關係，爰不另為
    無罪之諭知。（二）至於系爭土地實際座落所在之臺北縣林口鄉均屬法定山坡地
    範圍，雖有臺北縣政府九十一年九月十九日北府農山字第０九一０五三０二四三
    號函附於偵卷可參，而其中臺北縣林口鄉○○○段瑞樹坑小段一四四一號土地為
    同案被告丙○○所有，第一四四一之五地號土地為國有土地，並有土地登記謄本
    二件附卷可憑，惟查，本件被告甲○○係受自稱丙○○代理人之「許澤潭」所騙
    ，誤以為系爭土地均為同案被告丙○○所有，而與之簽約承租土地使用等情，業
    據被告甲○○自白不諱，並提出土地租賃契約書影本一件為證，雖為同案被告丙○○所否認真正，衡情被告甲○○亦不致於干冒偽造文書罪責而虛捏此情，是被
    告甲○○前揭自白，自非不可採信，從而被告甲○○並無擅自在公有或他人山坡
    地內從事廢棄物處理之認識及故意可言，再者，本件被告甲○○於系爭土地上所
    傾倒廢土、磚塊及木材等一般事業廢棄物之行為，亦無證據足以證明已致釀成災
    害或水土流失之情形，是以被告甲○○於系爭土地所為，亦無該當於山坡地保育
    利用條例第三十四條或第三十五條之不法犯行，附此敘明。
乙、被告丁○○、乙○○、丙○○無罪部分：
一、公訴意旨略以：被告丙○○為臺北縣林口鄉○○段後湖小段一七八之二地號及第
    一七九地號土地之所有人（土地座落位置嗣經公訴人於蒞庭時當庭更正為臺北縣
    林口鄉○○○段瑞樹坑小段一四四一號【所有人丙○○】及一四四一之五號【所
    有人國有財產管理局】），且明知上開土地已經臺灣省政府於六十九年二月六日
    以六九府農山字第一二０一六六號函公告為山坡地，若為廢棄物處理之使用，應
    實施水土保持之處理與維護，且需擬具水土保持計劃，送請主管機關核定；竟自
    八十九年一月一日起以每年四十八萬元之代價，出租提供予同案被告甲○○回填
    、堆置一般事業廢棄物；被告丁○○、乙○○明知從事廢棄物清除、處理，須向
    地方主管機關申請核發許可證後，始得為之，竟仍以日薪二千元及八千元之報酬
    ，受僱於同案被告甲○○分別擔任把風、車輛指揮及駕駛挖土機在上開土地掩埋
    廢棄物、整地填平等工作，並接受不特定車輛傾倒建築、裝潢施工而產生之磚塊
    、木板、鋼筋、塑膠袋等一般事業廢棄物，嗣於九十年九月四日上午十時三十分
    許為警當場查獲，因認被告丙○○涉有修正前廢棄物清理法第二十二條第二項第
    三款之未經主管機關許可，提供土地回填、堆置廢棄物罪嫌、被告丁○○、乙○○涉有修正前廢棄物清理法第二十二條第二項第四款之未領有廢棄物清除、處理
    許可文件，從事廢棄物之處理罪嫌云云。
二、按犯罪事實應依證據認定之，無證據不得認定犯罪事實；不能證明被告犯罪者，
    應諭知無罪之判決；刑事訴訟法第一百五十四條第二項、第三百零一條第一項分
    別定有明文。又所謂認定犯罪事實之證據，係指足以認定被告確有犯罪行為之積
    極證據而言，該項證據自須適合於被告犯罪事實認定，始得採為斷罪資料。苟未
    能發現相當證據，或證據不足以證明，自不能以推測或擬制之方法，以為裁判基
    礎，亦分別有最高法院二十九年度上字第三一０五號及同院四十年度台上字第八
    六號判例意旨可資參照。又刑事訴訟法第一百六十一條已於民國九十一年二月八
    日修正公布，其第一項規定：檢察官就被告犯罪事實，應負舉證責任，並指出證
    明之方法。因此，檢察官對於起訴之犯罪事實，應負提出證據及說服之實質舉證
    責任。倘其所提出之證據，不足為被告有罪之積極證明，或其指出證明之方法，
    無從說服法院以形成被告有罪之心證，基於無罪推定之原則，自應為被告無罪判
    決之諭知，最高法院九十二年台上字第一二八號判例亦可參照。
三、公訴人認被告丁○○、乙○○涉有上開罪嫌，無非係以被告丁○○、乙○○及同
    案被告甲○○之供述、臺北縣政府環境保護局九十一年九月二十三日北環四字第
    ０九一００五八一四二號函、現場照片九幀為其論據，公訴人認被告丙○○涉有
    前開罪嫌，則係以同案被告甲○○之供述、土地租賃契約書、土地登記簿謄本為
    其論據。
四、訊據被告丁○○、乙○○固坦承有受僱於被告甲○○在系爭土地指揮交通、駕駛
    挖土機之事實，惟堅決否認有公訴人所指犯行，被告丁○○辯稱：伊只是在離查
    獲現場一公里外之路口指揮大卡車進入，以免車輛堵在現場外之產業道路，伊亦
    未曾到過查獲現場，實無從得知有傾倒廢棄物等語，被告乙○○辯稱：伊只是在
    現場整地而已，伊不曉得這個行為是否違法，伊亦不知道車子載的是廢棄物等語
，訊據被告丙○○則堅決否認有公訴人所指前揭犯行，辯稱：這件事伊完全不知
    情，伊沒有與甲○○簽土地租賃契約書等語。
五、經查：
    （一）被告丁○○、乙○○部分：
          (1)同案被告甲○○於偵查中均供承其為在系爭土地整地蓋倉庫，始於九十
            年九月三日起僱用被告乙○○在場現駕駛挖土機及被告丁○○指揮交通
            等語，核與被告乙○○於偵查所供稱：九月三日甲○○僱用伊開挖土機
            整地，一天八千元，伊開挖土機把低的補平，讓人傾倒磚塊再填平等語
            （見偵卷第三十一頁背面、第七十二頁背面），被告丁○○於偵查中所
            供稱：甲○○昨天（即九十年九月三日）下午僱用伊擔任指揮車輛進入
            這塊地傾倒磚塊，一天是一千至二千之酬勞... 甲○○向伊說要整地蓋
            倉庫等語（見偵卷第三十一頁背面，第七十三頁）之所辯情節相符，是
            其等二人應僅知情同案被告甲○○在系爭土地整地，而不知情同案被告
            甲○○係未依規定領有廢棄物處理許可文件而處理一般事業廢棄物，應
            屬可能。至於被告丁○○固曾於警詢中供承其係負責把風及車輛指揮等
            情，惟其所謂「把風」之真意並未進一步於警詢中說明，自難據此即為
            不利被告丁○○之認定。
          (2)又被告乙○○係以駕駛挖土機為業，而以每日薪資八千元，受僱於同案
            被告甲○○駕駛挖土機在系爭土地上整地填平，被告丁○○則係以每日
            薪資二千元，受僱於同案被告甲○○在現場外之路口指揮大卡車進出，
            且其等二人均僅工作一日，隨即於翌日之九十年九月四日上午十時三十
            分許遭警查獲，則被告乙○○、丁○○對於同案被告甲○○在所指示整
            地之系爭土地上傾倒廢土、磚塊及木材等物之目的，是否除整地外，亦
            屬處理一般事業廢棄物？及其是否領有廢棄物清除許可文件？等細節，
            衡諸交易常態，被告乙○○、丁○○身為受僱者，實無權瞭解、過問，
            亦非其等二人所關心之重點，自難認被告乙○○、丁○○對於同案被告
            甲○○違反廢棄物清理法之行為有何犯意聯絡可言，況且其等受僱之目
            的，本係於完成約定整地工作後領取報酬，亦難謂被告乙○○、丁○○
            對於公訴人所指違反廢棄物清理法之犯罪構成要件實現有未必故意存在
            。
          (3)至於臺北縣政府環境保護局九十一年九月二十三日北環四字第０九一０
            ０五八一四二號函及現場照片九幀，充其量僅能證明同案被告甲○○確
            未領有廢棄物情除、處理許可文件而在系爭土地從事一般事業廢棄物之
            處理行為，尚不能遽為推論被告丁○○、乙○○與同案被告甲○○間即
            有違反廢棄物清理法之主觀犯意聯絡。
    （二）被告丙○○部分：
          (1)公訴人於起訴書所指遭同案被告甲○○傾倒一般事業廢棄物所在之臺北
            縣林口鄉○○段後湖小段一七八之二地號及第一七九地號土地，係屬被
            告丙○○所有，固有土地登記謄本二件附於偵卷可參，惟經本院會同臺
            北縣新莊地政事務所至現場履勘測量結果，查獲現場之土地座落地號則
            有異於上開二筆土地，而屬臺北縣林口鄉○○○段瑞樹坑小段第一四四
            一及第一四四一之五地號土地，有本院勘驗筆錄、現場照片及臺北縣新
            莊地政事務所土地複丈成果圖在卷為證，又該二筆土地經本院調取土地
            登記謄本查明後，除該第一四一一地號土地為被告丙○○所有外，該第
            一四四一之五地號土地則屬財政部國有財產局所管理之國有土地，亦有
            土地登記謄本二件可參，是以公訴人於偵查中援引之土地登記謄本自不
            足以為被告丙○○有罪之證據。
          (2)至於同案被告甲○○雖始終供稱：系爭土地係伊向被告丙○○之代理人
            許澤潭簽約承租，簽約後一個禮拜許澤潭有帶丙○○跟伊見面等語，並
            提出土地租賃契約書影本一件為憑，惟已為被告丙○○所堅詞否認知情
            及該土地租賃契約書之真正，而所謂「許澤潭」之人，公訴人亦均未能
            實際提出其確實年籍姓名住居所，以證明被告丙○○確曾就系爭第一四
            四一地號土地授權「許澤澤」簽訂租賃契約出租予同案被告甲○○，則
            該土地租賃契約書是否為他人冒用被告丙○○代理人身分所簽訂，亦非
            無可能，自難僅以系爭第一四四一地號土地係屬被告丙○○所有，遽為
            推論被告丙○○當然知情且有授權。從而，同案被告甲○○之前揭單一
            指述，尚不足採為不利於被告丙○○犯罪事實之依據。
六、綜上，公訴人前開論據，僅能證明被告丁○○、乙○○有參與同案被告甲○○處
    理廢棄物之客觀行為，然並無法證明被告丁○○、乙○○主觀上明知或可得而知
    同案被告甲○○係未領有許可證或核備文件而為廢棄物之處理，自難認被告丁○○、乙○○與同案被告甲○○有何主觀犯意聯絡，而被告丙○○部分，亦無證據
    足以證明其有提供土地予同案被告甲○○回填、堆置廢棄物之行為，公訴人認被
    告丁○○、乙○○、丙○○涉犯前揭罪行，其所憑證據尚不足以為其等有罪之認
    定。本案尚未達於通常一般之人均不致有所懷疑，得確信其為真實之程度，而有
    合理性懷疑之存在，本院無從形成有罪之確信。此外，復查無其他積極證據足認
    被告丁○○、乙○○、丙○○有公訴人所指犯行，既不能證明犯罪，根據「罪證
    有疑，利於被告」之證據法則與前開說明，自應依法為被告丁○○、乙○○、丙○○無罪之判決。
據上論斷，應依刑事訴訟法第二百九十九條第一項前段、第三百零一條第一項，修正
後即裁判時廢棄物清理法第四十六條第一項第四款，刑法第十一條前段、第二條第一
項前段、第七十四條第一款、第三十八條第一項第二款，判決如主文。
本案經檢察官王秀慧提起公訴，由檢察官張云綺到庭執行職務。
中      華      民      國    九十三    年      一      月     二十     日
                              臺灣板橋地方法院刑事第八庭
                                  審判長法官  樊季康
                                        法官  劉元斐
                                        法官  葉靜芳
右正本證明與原本無異。
如不服本判決，應於判決送達後十日內，向本院提出上訴狀。
                                      書記官 陳昭綾
中      華      民      國    九十三    年      二      月      一    日
附錄本案論罪科刑主要法條：
修正後廢棄物清理法第四十六條第一項第四款
廢棄物清理法第四十六條：
有下列情形之一者，處一年以上五年以下有期徒刑，得併科新臺幣三百萬元以下罰金
：
一、任意棄置有害事業廢棄物。
二、事業負責人或相關人員未依本法規定之方式貯存、清除、處理或再利用廢棄物，
　　致污染環境。
三、未經主管機關許可，提供土地回填、堆置廢棄物。
四、未依第四十一條第一項規定領有廢棄物清除、處理許可文件，從事廢棄物貯存、
　　清除、處理，或未依廢棄物清除、處理許可文件內容貯存、清除、處理廢棄物。
五、執行機關之人員委託未取得許可文件之業者，清除、處理一般廢棄物者；或明知
　　受託人非法清除、處理而仍委託。
六、公民營廢棄物處理機構負責人或相關人員、或執行機關之人員未處理廢棄物，開
　　具虛偽證明。
無許可文件，以經營廢棄物清除、處理為常業者，處三年以上十年以下有期徒刑，得
併科新臺幣九百萬元以下罰金。
